最高法院民事裁定　　　　　　　九十六年度台抗字第八五一號
再 抗告 人　甲○○
　 　　　　 乙○○
　　　　　　統揚建設股份有限公司
上 列一 人
法定代理人　丁○○　住同上
再 抗告 人　岳鼎營造工程股份有限公司
　　　　　　　　　　設台灣省台北縣蘆洲市○○街16號3樓
法定代理人　戊○○　住同上
共　　　同
訴訟代理人　陳金泉律師
　　　　　　葛百鈴律師
　　　　　　李瑞敏律師
上列再抗告人因與相對人丙○○等間聲請撤銷假處分事件，對於
中華民國九十六年四月十七日台灣高等法院裁定（九十六年度抗
字第三一六號），提起再抗告，本院裁定如下：
    主  文
原裁定廢棄，應由台灣高等法院更為裁定。
    理  由
按「假處分所保全之請求，得以金錢之給付達其目的」，或「債
務人將因假處分而受難以補償之重大損害」，或「有其他特別情
事」者，法院均得於假處分裁定內，記載債務人供所定金額之擔
保後免為或撤銷假處分，如假處分裁定未依上開規定記載者，債
務人亦得聲請法院許其供擔保後撤銷假處分，此觀新修正民事訴
訟法第五百三十六條第一項、第二項規定自明。是適用上開條項
准否債務人供擔保後撤銷假處分，除審究假處分所保全之請求，
得否以金錢之給付達其目的外，並須兼顧債務人有無將因假處分
而受難以補償之重大損害或有其他特別情事而予適用。本件再抗
告人以相對人無權占有其所有之坐落台北市○○區○○段三小段
一五號土地，訴請相對人拆屋還地（台灣士林地方法院（下稱士
林地院）九十三年度重訴字第一九五號），於該訴訟案件未終結
前，因再抗告人將上開土地上建物（圍牆）拆除，進行建築案施
工行為，相對人乃為假處分之聲請，經士林地院以九十五年度裁
全字第三一二九號裁定，准相對人供擔保後，再抗告人不得在該
裁定附圖所示之系爭一五號土地E 部分範圍內，為建物或其他工
作物之施工行為。再抗告人不服，提起抗告、再抗告，經台灣高
等法院以九十五年度抗字第一一九五號裁定，先後駁回其抗告、
再抗告確定。嗣再抗告人聲請撤銷上開假處分裁定，經士林地院
以九十五年度裁全聲字第一八七號裁定駁回，再抗告人對之提起
抗告，原法院以：相對人於獲准假處分裁定後，向士林地院提起
拆屋還地訴訟（九十五年度訴字第八七○號），足見系爭假處分
目的，係禁止再抗告人在系爭土地上為建物或其他工作物之施工
行為，所欲保全之請求，顯非代以金錢可達其債權之終局目的。
反之，相對人若於本案訴訟受敗訴判決，再抗告人即得請求相對
人賠償其所受損害，而就相對人因系爭假處分所提供之擔保，有
優先受償之權利，尚難謂再抗告人因系爭假處分而有受難以補償
之重大損害或有其他特別情事。因予維持士林地院所為駁回再抗
告人聲請撤銷假處分之裁定，以裁定駁回再抗告人之抗告。查再
抗告人一再主張：整個建築案工地總面積高達三一五七．四七平
方公尺，系爭土地面積僅三九．三九平方公尺，因系爭假處分裁
定，已使整個價值超過新台幣二億元之建築案停止進行，造成伊
資金無以回收之難以補償之重大損害，而相對人並未住居上開處
所、使用系爭建物（圍牆），縱將來本案訴訟伊受敗訴判決確定
，相對人仍得請求價購系爭土地或賠償損害，對相對人造成之損
害較低，依民事訴訟法第五百三十六條第一項有關「債務人將因
假處分而受難以補償之重大損害」之規定，應准伊供擔保撤銷系
爭假處分裁定，並提出台北市建築管理處「不予施工受理施工勘
驗」函為證。則再抗告人之上開主張是否可採，攸關系爭假處分
裁定應否撤銷，自有詳為審究認定之必要。原法院徒以再抗告人
縱受有損害，可就相對人提供之擔保受償，而未審酌整個建築案
之停止進行，是否會造成再抗告人受有難以回復之損害，自嫌速
斷。再抗告意旨，指摘原裁定不當，求予廢棄，非無理由。
據上論結，本件再抗告為有理由。依民事訴訟法第四百九十五條
之一第二項、第四百七十七條第一項、第四百七十八條第二項，
裁定如主文。
中　　華　　民　　國　九十六　年　 十一 　月  二十九  日
                      最高法院民事第三庭
                          審判長法官  陳　碧　玉
                                法官  劉　靜　嫻
                                法官  張　宗　權
                                法官  陳　重　瑜
                                法官  吳　謀　焰
      本件正本證明與原本無異
                                      書  記  官
中　　華　　民　　國　九十六　年　 十二　 月　 十一　 日
                                                    v
